【裁判字號】    92,訴,787
【裁判日期】    920910
【裁判案由】    拆屋還地
【裁判全文】
臺灣臺中地方法院民事裁定  九十二年度訴字第七八七號
    反訴  原告      甲○○
                    丁○○
                    己○○
                    丙○○
                    戊○○
    共      同
    訴訟代理人      吳瑞堯律師
                    許蕙寶律師
    反訴  被告      庚○○○  .
                    保證責任台中縣湖南合作農場
                              .
    法定代理人      劉枝銓    .
    共      同
    訴訟代理人      邱華南  律師
    共      同
    複代理  人      乙○○    .
右當事人間請求拆屋還地事件，本院裁定如左：
    主      文
反訴原告之反訴駁回。
反訴訴訟費用由反訴原告負擔。
    理      由
一、按提起民事訴訟應依民事訴訟費用法第二條規定繳納裁判費，此為必須具備之程
    式。又民事訴訟法第二百四十九條第一項但書關於審判長權限之規定，於受命法
    官行準備程序時準用之，此觀民事訴訟法第二百七十二條第一項之規定甚明。
二、本件反訴被告（即本訴原告）庚○○○提起本訴，請求反訴原告（即本訴被告）
    應將坐落台中縣烏日鄉○○○段第七四二地號土地（下稱系爭土地）上之建物拆
    除，並將系爭土地返還反訴被告，及反訴原告應連帶給付反訴被告自九十年三月
    二十一日起至返還系爭土地日止，按月給付新臺幣（下同）二萬元之損害金。嗣
    反訴原告於訴訟中，以反訴被告庚○○○於九十年二月二十六日，以九百二十六
    萬元向反訴被告保證責任台中縣湖南合作農場買受之系爭土地，反訴被告間係基
    於通謀虛偽意思而買賣系爭土地為由，提起反訴請求確認反訴被告間就系爭土地
    之買賣關係不存在，及應塗銷系爭土地之所有權移轉登記並回復登記為反訴被告
    保證責任台中縣湖南合作農場所有（見反訴原告九十二年七月九日反訴狀）。惟
    本件反訴原告提起反訴後未據繳納反訴裁判費，而參諸反訴原告自陳系爭土地之
    合理市價約九百多萬元，及反訴原告主張系爭通謀虛偽意思表示買賣系爭土地契
    約之價金為九百二十六萬元等情（見反訴原告九十二年七月九日反訴狀第五頁、
    本院九十二年八月十八日準備程序筆錄），則系爭土地之交易價額應以九百二十
    六萬元為適當，是本院受命法官業於九十二年八月十八日準備程序期日，命反訴
    原告應於五日內補繳反訴之裁判費十萬一千八百六十二元，此觀上開準備程序期
    日筆錄甚明。又反訴原告逾期迄未補正，有本院民事科查詢簡答表一紙在卷可稽
    ，其反訴顯難認為合法，應予以駁回。
三、依民事訴訟法第二百四十九條第一項第六款、第九十五條、第七十八條、第八十
    五條第一項前段，裁定如主文。
中      華      民      國    九十二    年      九      月      十      日
                                  臺灣臺中地方法院民事第五庭
~B審判長法官  張惠立
~B法      官  王邁揚
~B法      官  何世全
右為正本係照原本作成
如對本裁定抗告須於裁定送達後十日內向本院提出抗告狀
中      華      民      國    九十二    年      九      月      十五    日
~B法院書記官


司法院資訊處製作；財團法人民間司法改革基金會備份。
